# ELIZEU ALEX CONCEIÇÃO DA ROSA

elizeualex@hotmail.com

## CARGO PRETENDIDO: TÉCNICO EM SEGURANÇA DO TRABALHO

Endereço: Av. Ubatuba de Farias 825, Capão da Canoa - RS

Fone: (51) 98233-2577

## CARTA DE APRESENTAÇÃO

Técnico em Segurança do Trabalho, cursando Engenharia Elétrica na Universidade de Santa Cruz do Sul, Natural de Venâncio Aires com 25 anos de idade e contando com mais de nove anos de atuação no mercado de trabalho, sendo 5 anos e 3 meses atuando como Técnico em Segurança do Trabalho. Atuei junto ao SESMT do Hospital São Sebastião Mártir de Venâncio Aires, onde tive a oportunidade de trabalhar após estágio curricular e me formar Técnico pelo CEPRU da UNISC. Possuo experiência em organização de eventos, como SIPAT, integrações e capacitações, ministrando cursos e temas afins e aplicando projetos de melhoria na área da saúde e segurança do trabalho e acompanhando atividades de manutenção e conservação da instituição. Considero-me um profissional dinâmico, que busca o constante aperfeiçoamento do conhecimento e sempre em busca de novas oportunidades e desafios, valorizando o trabalho e aprendizado em equipe como fundamental para o desenvolvimento profissional.

### Formação Acadêmica

Engenharia Elétrica pela Universidade de Santa Cruz do Sul – UNISC. (Em transferência para o litoral)

Conclusão 2º Semestre de 2022

Técnico em Segurança do Trabalho – Centro de Educação Profissional da Unisc (CEPRU). Concluído em 2013. Registro Nº 0014437/RS

#### Experiência profissional

- Hospital São Sebastião Mártir Técnico em Segurança do Trabalho (Agosto/2013 Novembro/2018): Planejando, orientando e executando atividades relacionadas à segurança e higiene do trabalho e e-social, analisando equipamentos, máquinas, métodos e processos de trabalho visando identificar ou neutralizar os fatores de risco existentes, bem como doenças do trabalho. Trabalhando juntamente com o setor de manutenção e conservação hospitalar e dando total suporte em reformas e ampliações institucionais. Aplicando métodos e técnicas de prevenção de acidentes e doenças profissionais. Observando o cumprimento da legislação vigente, capacitando e acompanhando os trabalhos desenvolvidos pela CIPA.
- 2010-2011 –Lehma Cerealista LTDA.
- 2011-2012 Frimax Refrigerações.
- 2012-2013 CTA Continental Tabacos Aliance.



#### Outras atividades para destaque

- Aplicações de Escritório: Atendimento ao Público, Telefone e elaboração de documentos.
- Outros programas: Microsoft PowerPoint, Microsoft Word, Microsoft Excel.
- Comissão Gestora Multidisciplinar, Plano de Prevenção de Riscos de Acidentes com Materiais Perfuro cortantes (Hospital São Sebastião Mártir) – Estabelecendo diretrizes, elaborando e implementando um plano de prevenção de riscos de acidentes com materiais perfuro cortantes com probabilidade de exposição a agentes biológicos, visando à proteção, segurança e saúde dos trabalhadores dos serviços de saúde, bem como daqueles que exercem atividades de promoção e assistência à saúde em geral.

### A. Cursos Complementares

- NR 12 Análise de Risco, Inventário e Elaboração de Projetos. New Teck. 21 de Novembro à 12 de Dezembro de 2014. Sala de Treinamentos da New Teck, com Carga Horárias de 32 horas com aulas teóricas e práticas.
- NR 18 Condições e Meio ambiente de trabalho na indústria da construção civil. Ministrada pelo Engenheiro Civil Oto Schwatzbolt nas dependências do HSSM.
- E-Social. Cursos Ministrados durante ano de 2018 em Hospital São Sebastiao Mártir.
- Proteção Radiológica, PhyMed Consultoria em Física Médica e Radioproteção. 20/05/2015
  Na AFHSSM, Ministrada pelo Físico Me. Rogério Fachel de Medeiros
- Proteção Radiológica, PhyMed Consultoria em Física Médica e Radioproteção. 24/06/2015
  Na Sala de Treinamentos do UPA de Venâncio Aires, Ministrada pelo Físico Me. Rogério Fachel de Medeiros
- Certificado junto ao 6º Comando Regional do Corpo de Bombeiros da Brigada Militar de Santa Cruz do Sul Ministrar Treinamento de Prevenção e Combate à Incêndio conforme resolução técnica nº 014/BM CCB/2009.
- Carteira Nacional de Habilitação Categoria AB.

Capão da Canoa - RS, 24 de Julho de 2019.